Minutes et répertoires du notaire Étienne GRÉGOIRE, mars 1668 - 7 janvier 1675 (étude I)
Archives nationales
Minutes et répertoires du notaire Étienne GRÉGOIRE (étude I)
mars 1668 - 7 janvier 1675
MC/ET/I/151 - MC/ET/I/168, MC/RE/I/2
Etude I; Grégoire, Etienne
Archives nationales de France
Minutes et répertoires: la loi 2008-696 du 15 juillet 2008 relative aux archives a fixé à 75 ans à compter de la date de l'acte, ou à 25 ans à compter de la date du décès de l'intéressé si ce délai est plus bref, le délai de communication des minutes et répertoires des notaires; ce délai est porté à 100 ans à compter de la date de l'acte si le document se rapporte à un mineur (code du Patrimoine, articles L213-2, 4e d et 5e).
Autres documents de l'étude (dossiers de clients, comptabilité...): s'agissant d'archives privées, ces documents sont communicables selon les modalités fixées par le déposant ou le donateur.
Certains documents ne sont pas accessibles en raison de leur mauvais état de conservation.
Versement
Accès aux instruments de recherche de tous les notaires de l’étude I
Archives de l'étude I
- Minutes de Étienne GRÉGOIRE, mars 1668 - décembre 1675; MC/ET/I/151 - MC/ET/I/168
  - Minutes. 1668, mars - juin, mars - juin 1668; MC/ET/I/151
    Informations concernant le classement:
    Le niveau inférieur de description, quand il existe, correspond aux minutes d'actes. Toutes les minutes ne sont pas forcément décrites une à une. Les descriptions de ces minutes sont plus ou moins détaillées.
    - Inventaire après décès de Marie Cordier, rue Saint-Benoist, femme de Pierre Gattebois, gentilhomme ordinaire de la chambre du Roi., 2 mars 1668; MC/ET/I/151
      Origine de l'information:
      Étude I, contrats de mariage, testaments, inventaires après décès, 1600-1699 (2746 actes) (fichier papier entièrement dématérialisé; voir contexte dans le Plan d’orientation général - Notaires de Paris, guides thématiques du Minutier).
      Date de création de la notice: 2004
      inventaire après décès; Saint-Benoît (rue); Cordier, Marie; Gattebois, Pierre
    - Contrat de mariage entre Adrien Duquesnay, bourgeois de Paris, rue Saint-Jacques et Julienne Catherinet, fille de Felix Catherinet, maître tourneur, rue Saint-Jacques., 9 mars 1668; MC/ET/I/151
      contrat de mariage; Saint-Jacques (rue); Duquesnay, Adrien; Catherinet, Julienne; Catherinet, Felix; tourneur
    - Contrat de mariage entre Claude Caillant, marchand de vins, rue de la Harpe, et Madeleine Denis, fille de Ambroise denis, marchand, rue Saint-Antoine., 10 mars 1668; MC/ET/I/151
      contrat de mariage; Harpe (rue de la); Saint-Antoine (rue); Caillant, Claude; Denis, Madeleine; Denis, Ambroise; commerçant; commerçant
    - Contrat de mariage entre Antoine Bernier, cloître Notre-Dame, et Louise Robanger, veuve de François Bourbier, marchand de vins, rue de la Calandre., 20 mars 1668; MC/ET/I/151
      contrat de mariage; Notre-Dame (cloître); Calandre (rue de la); Bernier, Antoine; Robanger, Louise; Bourbier, François; commerçant
    - Inventaire après décès de Jean Angoulvent, rue de la Huchette, époux de Jacqueline Patriau., 21 mars 1668; MC/ET/I/151
      inventaire après décès; Huchette (rue de la); Angoulvent, Jean; Patriau, Jacqueline
    - BACHIARD (Antoine) § Testament, avril 1668; MC/ET/I/151
      Fichier dit 'général' XVIIe-XVIIIe siècles, par le personnel du Minutier, 1954-1999 ( fichier papier entièrement dématérialisé; voir contexte dans le Plan d’orientation général - Notaires de Paris, guides thématiques du Minutier).
      Date de révision: 2011-2012
      Date de création de la notice: 2010
      testament; Bachiard, Antoine
    - Contrat de mariage entre Antoinr Bernier, cloître Notre-Dame, et Louise Robanger, veuve de François Bourbier, marchand de vins, rue de la Calandre., 10 avril 1668; MC/ET/I/151
    - Testament de Balhiard, boulanger à Brioude, hôpital de la Charité à Paris., 14 avril 1668; MC/ET/I/151
      testament; Charité (hôpital de la); Balhiard; boulanger
    - Inventaire après décès de Marie Broyer, rue Saint-Honoré, veuve de Antoine Bachelier, marchand tapissier., 19 avril 1668; MC/ET/I/151
      inventaire après décès; Saint-Honoré (rue); Broyer, Marie; Bachelier, Antoine; commerçant; tapissier
    - Contrat de mariage entre Jacques Bourdois, marchand bourgeois de Paris, rue de la Mégisserie, et Marie Gervaise, fille de Jean Gervaise, bourgeois de Paris, rue de la Savaterie., 20 avril 1668; MC/ET/I/151
      contrat de mariage; Savaterie (rue de la); Mégisserie (quai de la); Bourdois, Jacques; Gervaise, Marie, Gervaise, Jean; commerçant
    - Contrat de mariage entre Jean Huet et Anne Jardin, fille d'André Jardin, vigneron à Chartres, rue Glatigny., 23 avril 1668; MC/ET/I/151
      contrat de mariage; Chartres (Eure-et-Loir); Huet, Jean; Jardin, Anne; Jardin, André; viticulteur
    - Contrat de mariage entre Abel Saulnier, maître boulanger, grande rue du faubourg Saint-Marcel, et Catherine Robbe, fille de Louis Robbe, maître potier d'étain, rue Saint-Jacques., 27 avril 1668; MC/ET/I/151
      contrat de mariage; Saint-Jacques (rue); Saulnier, Abel; Robbe, Catherine; Robbe, Louis; boulanger; potier
    - Testament de Suzanne Eudeline, rue de la Huchette, femme séparée de Pierre Vigor, compagnon maçon., 25 mai 1668; MC/ET/I/151
      testament; Huchette (rue de la); Eudeline, Suzanne; Vigor, Pierre; maçon
    - BATAILLARD (Geneviève) § Inventaire à la requête de Geneviève BATAILLARD, juin 1668; MC/ET/I/151
      inventaire; Bataillard, Geneviève
    - Inventaire après décès de Antoine Nabinot, marchand bourgeois de Paris, rue Saint-Jacques, époux de Geneviève Bataillard., 1er juin 1668; MC/ET/I/151
      inventaire après décès; Saint-Jacques (rue); Nabinot, Antoine; Bataillard, Geneviève; commerçant
    - Contrat de mariage entre François Girardin, compagnon rotisseur, rue Pierre au Poisson et Françoise Chouannet, veuve d'Adam Gallerand, maître patissier, rue de Bussy., 5 juin 1668; MC/ET/I/151
      contrat de mariage; Buci (rue de); Girardin, François; Chouannet, Françoise; Gallerand, Adam; cuisinier; pâtissier
    - BAR (Louis de) § Testament de Louis de BAR, 7 juin 1668; MC/ET/I/151
      testament; Bar, Louis de
    - Testament de Louis Debar, tailleur de pierres, rue Neuve Notre-Dame, 11 juin 1668; MC/ET/I/151
      testament; Neuve-Notre-Dame (rue); Debar, Louis; tailleur de pierre
    - Contrat de mariage entre Marin Blassé, maître d'hôtel de monsieur de Sannois, rue de Hurepoix, et Anne Groisé, veuve de François Kerruet, homme de chambre de monsieur Tessier, rue de Hurepoix., 17 juin 1668; MC/ET/I/151
      contrat de mariage; Hurepoix (rue du); Blassé, Marin; Groisé, Anne; Kerruet, François; maître d'hôtel
    - Contrat de mariage entre Nicolas Ponget, ancien élu en l'élection de Thoars, Faubourg Saint-Antoine et Barbe Angrave, veuve d'Alexandre Seguin, bourgeois de Paris, Faubourg Saint-Antoine., 18 juin 1668; MC/ET/I/151
      contrat de mariage; Saint-Antoine (faubourg); Ponget, Nicolas; Angrave, Barbe; Seguin; Alexandre
    - Testament de Denise Ledur, rue Saint-Jacques, veuve de Nicolas Crassau, professeur en philosophie langue latine et grecque., 18 juin 1668; MC/ET/I/151
      testament; Saint-Jacques (rue); Ledur, Denise; Crassau, Nicolas
    - Contrat de mariage entre Claude Lasnier, l'un des quarante huit barbiers baigneurs étuvistes, bourgeois de Paris, rue de la Harpe et Nicole Bentin, fille de Etienne Bentin, maître tonnelier déchargeur, rue de la Harpe., 25 juin 1668; MC/ET/I/151
      contrat de mariage; Harpe (rue de la); Lasnier, Claude; Bentin, Nicole; Bentin, Etienne; coiffeur; tonnelier; magasinier
    - Inventaire après décès de Jean de Cherigny, sieur de Varennes., 26 juin 1668; MC/ET/I/151
      inventaire après décès; Cherigny, Jean de
    - Inventaire aprés décès de Anne Pijer, rue des francs-bourgeois, femme de Pierre Rousselin, marchand hôtelier., 26 juin 1668; MC/ET/I/151
      inventaire après décès; Francs-Bourgeois (rue des); Pijer, Anne; Rousselin, Pierre; commerçant; hôtelier
    - Testament de Marie Ferret, rue Saint-Benoit, femme de René Lenormand, bourgeois de Paris., 29 juin 1668; MC/ET/I/151
      testament; Saint-Benoît (rue); Ferret, Marie; Lenormand, René
  - Minutes. 1668, juillet - septembre, juillet - septembre 1668; MC/ET/I/152
    - Contrat de mariage entre Jean Forest et Marguerite Le Gresle, fille de louis Le Gresle., 2 juillet 1668; MC/ET/I/152
      contrat de mariage; Forest, Jean; Le Gresle, Marguerite; Le Gresle, Louis
    - Contrat de mariage entre Jean Lenormand, maître potier d'étain, rue des Pêcheurs et Louise Genson, veuve de Martial Dolle, huissier sergent à royal de Laon, sous les pilliers des Halles., 5 juillet 1668; MC/ET/I/152
      contrat de mariage; Halles (piliers des); Laon (Aisne); Lenormand, Jean; Genson, Louise; Dolle, Martial; potier; huissier de justice
    - Testament de Bastien Magnon, marchand au bourg de Montchamps près de Laval, rue de la Huchette., 11 juillet 1668; MC/ET/I/152
      testament; Huchette (rue de la); Bonchamp-lès-Laval (Mayenne); Magnon, Bastien; commerçant
    - Inventaire après décès de Suzanne de Laillault, rue Saint-André, veuve de Louis de la Faye, élu en l'éléction de la Charité-sur-Loire., 24 juillet 1668; MC/ET/I/152
      inventaire après décès; Saint-André (rue); Laillault, Suzanne de; Faye, Louis de La
    - Contrat de mariage entre Gin, tailleur ordinaire de son altesse mademoiselle d'Orléans, rue de Betisy et Marguerite Le Bour., 31 juillet 1668; MC/ET/I/152
      contrat de mariage; Gin; Le Bour, Marguerite
    - Contrat de mariage entre Jean Du Mouchet, maître tissutier rubannier ouvrier en draps d'or, d'argent et de soie, grande rue Mouffetard et Anne Rabié, fille de Noël Rabié, marchand drapier drapant, grande rue mouffetard., 25 août 1668; MC/ET/I/152
      contrat de mariage; Mouffetard (rue); Du Mouchet, Jean; Rabié, Anne; Rabié, Noël; négociant
    - Contrat de mariage entre Charles de Saint-Quentin, seigneur de Courbanton, maréchal des camps et armées de France, lieutenant au gouvernement de Dunkerque et gentilhomme de la chambre du duc d'Orléans, demeurant rue des Chartreux, et Madeleine Chaliveau, fille de François Chaliveau, conseiller du Roi, lieutenant général des Eaux et Forêts de France, demeurant rue Saint-Nicolas-du-Chardonnet, auquel signent comme témoins Anne-Marie-Louise d'Orléans, duchesse de Montpensier, et Jean-François-Paul de Gondi, ami., 29 août 1668; MC/ET/I/152
      Documents du Minutier central concernant l'histoire littéraire (1650-1700) [2295 actes], par Madeleine Jurgens et Marie-Antoinette Fleury, Paris, Presses universitaires de France, 1960, p. 195 (instrument de recherche imprimé dématérialisé dont la version intégrale est accessible en ligne par la rubrique 'Autres instruments de recherche', voir contexte dans le Plan d’orientation général - Notaires de Paris, guides thématiques du Minutier).
      Date de révision: 2009-2011
      Date de création de la notice: 2009
      Documents du Minutier central concernant l'histoire littéraire (1650-1700), par Madeleine Jurgens et Marie-Antoinette Fleury. Presses universitaires de France, 1960, XXIII-511 p.
      contrat de mariage; Chartreux (rue des); Saint-Nicolas-du-Chardonnet (rue); Retz, Jean François Paul de Gondi (1613-1679, cardinal de); Saint-Quentin, Charles de; Chaliveau, Madeleine; Chaliveau, François; Montpensier, Anne Marie Louise d'Orléans (1627-1693, duchesse de); officier général; administrateur; intendant particulier (Ancien Régime)
    - Inventaire après décès de Jean Foissan, marchand de vin, rue du Petit-Lion, époux de Madeleine Roger., 3 septembre 1668; MC/ET/I/152
      inventaire après décès; Petit-Lion (rue du); Foissan, Jean; Roger, Madeleine; commerçant
    - Testament de Denise Pansardy, rue Saint-Julien le Pauvre, femme de François Gasse, Bourgeois de Paris., 5 septembre 1668; MC/ET/I/152
      testament; Saint-Julien-le-Pauvre (rue); Pansardy, Denise; Gasse, François
    - Inventaire après décès de Charles Cousturier, abbé de Rorthé ou Rortay, rue des Noyers., 6 septembre 1668; MC/ET/I/152
      inventaire après décès; Noyers (rue des); Cousturier, Charles; abbé
    - Contrat de mariage entre Jacques Dumont, marchand de chevaux, rue du Regnard et Marie Cheury, fille de Nicolas Cheury, maître en faits d'armes, rue des Boucheries., 15 septembre 1668; MC/ET/I/152
      contrat de mariage; Dumont, Jacques; Cheury, Marie; Cheury, Nicolas; commerçant
    - Contrat de mariage entre Louis Coinart, compagnon menuisier, rue Royale, et Madeleine Gaste, fille de Paul Gaste, maître fourbisseur à Rouen, au Marché Neuf., 16 septembre 1668; MC/ET/I/152
      contrat de mariage; Neuf (marché); Rouen (Seine-Maritime); Royale (rue); Coinart, Louis; Gaste, Madeleine; Gaste, Paul; menuisier; armurier
    - Contrat de mariage entre Henry Hamoche, compagnon libraire, terre de Cambray et Thérèze Jullien, fille de Louis Jullien, marchand libraire, terre de Cambray., 30 septembre 1668; MC/ET/I/152
      contrat de mariage; Hamoche, Henry; Jullien, Thérèze; Jullien, Louis; libraire; libraire
    - Inventaire après décès de Jacques Leclerc, maître tonnelier et déchargeur de vins, rue Saint-André, époux de Françoise Secqueville., 23 octobre 1671; MC/ET/I/152
      inventaire après décès; Saint-André (rue); Leclerc, Jacques; Secqueville, Françoise; tonnelier
  - Minutes. 1668, octobre - décembre, octobre - décembre 1668; MC/ET/I/153
    - Inventaire aprés décès de Jeanne Poncet, cloître Saint-Benoît, femme de Denis de Herment., 5 novembre 1658; MC/ET/I/153
      inventaire après décès; Saint-Benoît (cloître); Poncet, Jacques; Herment, Denis de
    - Inventaire après décès de Jean de Lafond, prêtre principal du collège de Narbonne et chapelain de l'église Notre-Dame de Paris, au collège de Narbonne., 2 octobre 1668; MC/ET/I/153
      inventaire après décès; Lafond, Jean de; prêtre
    - Contrat de mariage entre Gilles Daubigny, marchand de vins, rue Saint-Martin et Marie Regnaudot, fille de Jean Regnaudot, maître vitrier., 15 octobre 1668; MC/ET/I/153
      contrat de mariage; Saint-Martin (rue); Daubigny, Gilles; Regnaudot, Marie; Regnaudot, Jean; commerçant; vitrier
    - Contrat de mariage entre Pierre Gaunoy, maître sellier lormier carossier, faubourg Saint-Jacques et Marie Herbinet, fille de Joachim Herbinet, rue Saint-André., 31 octobre 1668; MC/ET/I/153
      contrat de mariage; Saint-Jacques (faubourg); Saint-André (rue); Gaunoy, Pierre; Herbinet, Marie; Herbinet, Joachim; sellier; forgeron
    - Contrat de mariage entre Etienne Godey, gagne-deniers, rue Saint-André et Marie Leroux, veuve de Jean Coquerel, gagne-deniers, rue Saint-André-des-Arts., 3 novembre 1668; MC/ET/I/153
      contrat de mariage; Saint-André (rue); Saint-André-des-Arts (rue); Godey, Etienne; Leroux, Marie; Coquerel, Jean; journalier
    - Inventaire après décès d'André Higon, jardinier de monsieur de la Vrillière, rue Neuve Saint-Eustache, époux d'Etiennette Dupierge., 6 novembre 1668; MC/ET/I/153
      inventaire après décès; Neuve-Saint-Eustache (rue); Higon, André; Vrillière, de la; Dupierge, Etiennette; jardinier
    - Contrat de mariage entre Louis Barroi, imprimeur, rue Saint-Jacques, et Catherine Le Mounier, fille de Louis Le Mounier, rue Saint-Jacques., 11 novembre 1668; MC/ET/I/153
      contrat de mariage; Saint-Jacques (rue); Barrois, Louis; Le Mounier, Catherine; Le Mounier, Louis; imprimeur
    - Testament de Jeanne Cosson, rue Dauphine, veuve de Jean Promé, marchand libraire imprimeur., 22 novembre 1668; MC/ET/I/153
      testament; Dauphine (rue); Promé, Promé; Cosson, Jeanne; libraire; imprimeur
    - Contrat de mariage entre Antoine Leclerc, secretaire de Monsieur le Président de Harny, rue du Roi-de-Sicile et Marie-Françoise Caron, fille de Philippe Caron, laboureur à Chevilly., 30 novembre 1668; MC/ET/I/153
      contrat de mariage; Roi-de-Sicile (rue du); Leclerc, Antoine; Caron, Marie-Françoise; Caron, Philippe; agriculteur
    - Inventaire après décès de Catherine Vuanderek, rue Saint-Thomas du Louvre, femme de Louis Petit, conseiller du Roi, contrôleur général de ses bâtiments., 1er décembre 1668; MC/ET/I/153
      inventaire après décès; Saint-Thomas-du-Louvre (rue); Vuandernek, Catherine; Petit, Louis
  - Minutes. 1669, janvier - mars, janvier - mars 1669; MC/ET/I/154
    - Contrat de mariage entre Pierre Haguenyer, bourgeois de Paris, rue Saint-Thomas du Louvre et Marie Michau, fille de Jean Michau, marchand, rue Saint-Thomas du Louvre., 24 septembre 1666; MC/ET/I/154
      contrat de mariage; Saint-Thomas-du-Louvre (rue); Haguenyer, Pierre; Michau, Marie; Michau, Jean; commerçant
    - Testament de Jeanne Jean, à l'hotel Dieu de Paris, veuve de Jean Angiboust, laboureur à Goussainville., 3 janvier 1669; MC/ET/I/154
      testament; Hôtel-Dieu; Jean, Jeanne; Angiboust, Jean; agriculteur
    - Contrat de mariage entre Etienne Lecluze, cordonnier, sur le pont Marie et Madeleine Rozée, fille de Etienne Rozée, maître savetier, rue de la Juiverie., 20 janvier 1669; MC/ET/I/154
      contrat de mariage; Juiverie (rue de la); Lecluze, Etienne; Rozée, Madeleine; Rozée, Etienne; bottier; cordonnier
    - Contrat de mariage entre Sébastien Lamy, officier de la cuisine bouche du roi aux offices du Louvre et Elisabeth Coppin, fille de Jean Coppin, maître cordonnier, rue saint-André-des-Arts., 31 janvier 1669; MC/ET/I/154
      contrat de mariage; Saint-André-des-Arts (rue); Lamy, Sébastien; Coppin, Elisabeth; Coppin, Jean; officier de la Bouche du roi (Ancien Régime); cordonnier
    - Testament de Jacques Daubré, rue de la Harpe., 1er février 1669; MC/ET/I/154
      testament; Harpe (rue de la); Daubré, Jacques
    - Inventaire après décès de Marie Noblet, rue Saint-Louis, épouse de Louis Brocart, premier huissier à la Pierre de marbre du palais à Paris et receveur des amendes de la juridiction., 11 février 1669; MC/ET/I/154
      inventaire après décès; Saint-Louis (rue); Noblet, Marie; Brocart, Louis; huissier de justice
    - Inventaire après décès de Louis Brocart, premier huissier à la pierre de marbre du palais à Paris et receveur des amendes de la juridiction., 11 février 1669; MC/ET/I/154
      inventaire après décès; Brocart, Louis; huissier de justice
    - Contrat de mariage entre Louis Brocard, premier huissier à la pierre de marbre du palais à Paris et receveur des amendes de la juridiction, rue Saint-Louis, et Anne Carré, rue de la Harpe., 12 février 1669; MC/ET/I/154
      contrat de mariage; Saint-Louis (rue); Harpe (rue de la); Brocard, Louis; Carré, Anne; huissier de justice
    - Testament de Louise Hulpeau, rue d'Anjou, femme séparée de Claude Desclume, avocat en la cour., 12 février 1669; MC/ET/I/154
      testament; Anjou (rue d'); Hulpeau, Louise; Desclume, Claude
    - Contrat de mariage entre Claude de Zecicourt, procureur au Parlement, rue des Noyers, et Françoise Jommier, fille de Louis Jommier, procureur au Parlement, rue Saint-André., 17 février 1669; MC/ET/I/154
      contrat de mariage; Noyers (rue des); Saint-André (rue); Zecicourt, Claude de; Jommier, Françoise; Jommier, Louis
    - Contrat de mariage entre Elie-Achain Foudrier, bourgeois de Paris, rue de la Bucherie et Anne Girault, veuve de David Durand, conseiller du roi receveur des tailles en l'élection de Rochechouart en Limousin, rue de la Bucherie., 17 février 1669; MC/ET/I/154
      contrat de mariage; Bûcherie (rue de la); Foudrier, Elie-Achain; Girault, Anne; Durand, David
    - Contrat de mariage entre Pierre Martin, marchand chapelier, rue Bourg-l'Abbé et Geneviève Blanche fille de (laissé en blanc par le notaire) Blanche, marchand de vins Pont Saint-Michel, 17 février 1669; MC/ET/I/154
      contrat de mariage; Saint-Michel (pont); Martin, Pierre; Blanche, Madeleine; Blanche, ?; commerçant; commerçant; fabricant d'accessoires vestimentaires
    - BATAILLART (Geneviève) § Inventaire des biens de Geneviève BATAILLART à la requête de François BATAILLART, mars 1669; MC/ET/I/154
      inventaire; Bataillart, Geneviève
    - Contrat de mariage entre François Cassin, bourgeois de Paris, rue Champverrerie, et Claude Choissin, fille de Jean Choissin, marchand de soie, rue des Deux Ecus., 2 mars 1669; MC/ET/I/154
      contrat de mariage; Deux-Ecus (rue des); Cassin, François; Choissin, Claude; Choissin, Jean; négociant
    - Inventaire aprés décès de Antoine Marinot, marchand bourgeois de Paris, rue Saint-Jacques, époux de Geneviève Bataillard., 16 mars 1669; MC/ET/I/154
      inventaire après décès; Saint-Jacques (rue); Marinot, Antoine; Bataillard, Geneviève; commerçant
    - Testament de Etienne Chirat, conseiller du Roi ci-devant son avocat au Châtelet, rue du Foin., 19 mars 1669; MC/ET/I/154
      testament; Foin (rue du); Chirat, Etienne
    - Contrat de mariage entre Pierre Haguenier, bourgeois de Paris, demeurant rue Saint-Thomas-du-Louvre, fils d'Edme Haguenyer, greffier de la prévôté de Bazoyes-en-Gâtinais, et de feue Françoise Le Veau, et Marie Michau fille de Jean Michau, marchand, demeurant à Méry-la-Vallée, et de feue Edmée Moureau, demeurant rue Saint-Thomas-du-Louvre. Contrat passé en présence de Françoise de Lusignan, marquise de Toucy, de Louise de Prye, veuve de M. de La Motte Houdancourt, maréchal de France, gouvernante des Enfants de France, de Charlotte de Prye, marquise de Bonnelles, de Françoise, Angélique, Charlotte, Marie, Isabelle, Gabrielle de La Motte, d'Antoine Bossuet, conseiller du Roi en ses conseils, trésorier général des Etats de Bourgogne, de Jacques-Bénigne Bossuet, d'Edmée Michau, femme de chambre du duc d'Anjou, soeur de la future épouse, de Nicolas Darce et de François Bertrand, avocat en la Cour., 31 mars 1669; MC/ET/I/154
      Documents du Minutier central concernant l'histoire littéraire (1650-1700) [2295 actes], par Madeleine Jurgens et Marie-Antoinette Fleury, Paris, Presses universitaires de France, 1960, p. 42 (instrument de recherche imprimé dématérialisé dont la version intégrale est accessible en ligne par la rubrique 'Autres instruments de recherche', voir contexte dans le Plan d’orientation général - Notaires de Paris, guides thématiques du Minutier).
      contrat de mariage; Saint-Thomas-du-Louvre (rue); Bazoches-les-Gallerandes (Loiret); Bossuet, Jacques Bénigne (1627-1704); Haguenier, Pierre; Haguenier, Edmé; Le Veau, Françoise; Michau, Marie; Michau, Jean; Moureau, Edmée; Lusignan, Françoise de; Prie, Louise de (1624-1709); La Mothe-Houdancourt, Philippe de (1605-1657); Prie, Charlotte de; La Mothe, Françoise; La Mothe, Angélique; La Mothe, Charlotte; La Mothe, Marie; La Mothe, Isabelle; La Mothe, Gabrielle; Bossuet, Antoine; Darce, Nicolas; Bertrand, François; greffier; commerçant; employé de maison; trésorier; employé de maison; avocat
    - Testament de Marie de Loche, dans la cour des Pères, femme de Bernard Gaultier, secretaire de messieurs de Courcerière et Lemaistre, conseillers au grand conseil., 25 août 1672; MC/ET/I/154
      testament; Loche, Marie de; Gaultier, Bernard
    - Contrat de mariage entre Guillaume de Lacour, rue de l'Université et Marie de Beauchamps, fille de Pierre de Beauchamps, docteur en medecine à Meulan, rue de Bourbon., 18 novembre 1672; MC/ET/I/154
      contrat de mariage; Université (rue de l'); Meulan (Yvelines); Lacour, Guillaume de; Beauchamps, Marie de; Beauchamps, Pierre de
  - Minutes. 1669, avril - juin, avril - juin 1669; MC/ET/I/155
    Manque(s) constaté(s) dans cet article:
    Les mois de juillet à décembre 1669 manquent.
    - Succession de Pierre Coulon, marchand bourgeois de Paris., 6 avril 1669; MC/ET/I/155
      partage; Coulon, Pierre; commerçant
    - Testament de Marguerite Leclerc, rue de la Harpe, épouse de François Bataillart, commissaire controleur mouleur de bois., 11 avril 1669; MC/ET/I/155
      testament; Harpe (rue de la); Leclerc, Marguerite; Bataillart, François